-— 
title: "Мой отчёт" 
author: "Олифер Полина" 
date: '29 марта 2017 г ' 
output: html_document 
-— 


```{r setup, include=FALSE} 
knitr::opts_chunk$set(echo = TRUE) 
``` 

## R Studio 

Отчет о проделанной работе. 

#### 1. Вычислить среднее для каждой колонки таблицы iris, за исключением колонки “Species” и соберите результат в список (list). 

``````{r iris} 
head(iris) 
``` 
```{r} 
iris
iris$Sepal.Length
mean(iris$Sepal.Length)
x=mean(iris$Sepal.Length)
x
iris$Sepal.Width
mean(iris$Sepal.Width)
y=mean(iris$Sepal.Width)
y
iris$Petal.Length
mean(iris$Petal.Length)
z=mean(iris$Petal.Length)
z
iris$Petal.Width
mean(iris$Petal.Width)
h=mean(iris$Petal.Width)
h
list(x,y,x,h)
length(list(x,y,x,h)) 
 
``` 

#### 2. Вычислить среднее для каждой строки, исключив перед этим колонку “Species”, и сохранить результат в векторе. 

```{r i, echo=FALSE} 
iris
y = c()
for (i in 1:150)
{x = sum(iris[i,1:4]/4) 
y = c(x,y)}
y

``` 

#### 3. Создайте случайные 1000 нуклеотидов, сохранив их в вектор DNA, посчитайте количество нуклеотидов A и T, их долю от общей длинны ДНК и запишите результат в вектор ‘dna_at’ 

```{r DNA} 
DNA = c("A","G","T","C")
DNA=summary(DNA, size = 1000, replece=T)
DNA=factor(DNA)
summary(DNA)/length(DNA)
dna_at=c(DNA[1],DNA[4]); dna_at
dna_at 

``` 
#### 4. Создайте векто в котором записан произвольный набор латинских букв длинной не менее 10000 символов и посчитайте количество гласных. 
```{r ABC} 
letters 
abc=sample(letters, size=10000, replace=T) 
abc 
for(i in length(abc)) 
  if(abc[i]=="a"|abc[i]=="e"|abc[i]=="i"|abc[i]=="o"|abc[i]=="u"|abc[i]=="y") 
  {vowel=y+1} 
"else{vowel+0}" 
'vowel' 

```
#### 5. Отсортируйте все виды в таблице iris по средней длинне лепестков. Результат должен быть фактором с градациями в виде имен видов с правильной последовательностью уровней.

```{r ААА} 
iris
names(iris)
iris$Petal.Length
setosa=c(iris$Petal.Length[1:50])
setosa
versicolor=c(iris$Petal.Length[51:100])
versicolor
virginica=c(iris$Petal.Length[101:150])
mean(setosa)
mean(versicolor)
mean(virginica)
Species=c(mean(setosa),mean(versicolor),mean(virginica))
sort(Species)
f=factor(sort(Species))
f
names(f)<- c("setosa", "versicolor", "virginica")
f 

```

#### 6. Напишите функцию для рассчета медианы вектора самостоятельно. 

```{r mediana} 
median <- function(x) {
  z=sort(x)
  if((length(z)%%2)!=0){
    result = z[(length(x)/2)+1]
  }
  else
    result = (z[length(x)/2]+z[length(x)/2+1])/2
  return(result)
}
median(iris$Sepal.Length)

```

#### 7. Постройте график зависимости длины чашелистиков от длинны лепестков для каждого вида из таблицы iris 

```{r ggplot, echo=FALSE} 
iris
names(iris)
x=iris$Sepal.Length[1:50]
y=iris$Petal.Length[1:50]
plot(x,y,main="The dependence of the length of the sepal length of petal to form setosa", xlab="Sepal.Length",ylab="$Petal.Length", col="purple")
x=NULL
y=NULL
x=iris$Sepal.Length[51:101]
y=iris$Petal.Length[51:101]
plot(x,y,main="The dependence of the length of the sepal length of petal to form versicolor", xlab="Sepal.Length",ylab="$Petal.Length", col="red")
x=NULL
y=NULL
x=iris$Sepal.Length[101:150]
y=iris$Petal.Length[101:150]
plot(x,y,main="The dependence of the length of the sepal length of petal to form virginica", xlab="Sepal.Length",ylab="$Petal.Length", col="orange")
x=NULL
y=NULL

```

#### 8. По данным таблицы ‘diamonds’(пакет ggplot2 ) почитайте среднюю стоимость цены карата для бриллиантов дороже 1000$ для каждой категории яркости (clarity). 

```{r diamond, echo=FALSE} 
library(ggplot2) 
diamonds
tapply(diamonds$price[diamonds$price >1000], diamonds$clarity[diamonds$price >1000], mean) 

```

##**Регрессионный и корелляционный анализы** 

#### 1. Написать собственную функцию, которая для двух векторов одинакового объема считала бы коэффициент корелляции Спирмена. *


```{r sp} 
help_Spirmen=function(table,ind)
{
  table=table[order(table[,ind]),]
  table[,ind+2]=1:nrow(table)
  line=table[,ind]
  for (i in as.numeric(names(table(line)[table(line)>1]))){
    sum=0
    for (j in which(line %in% i))
    {
      sum=sum+table[j,ind+2]
    }
    sum=sum/length(which(line %in% i))
    table[which(line %in% i),ind+2]=sum
  }
  return(table)
}
Spirmen=function(x1,x2)
{
  if(length(x1)!=length(x2))
  {
    return("Problem with the lengths of the vectors")
  }
  table=matrix(ncol=5,nrow=length(x1))
  table[,1]=x1
  table[,2]=x2
  table=help_Spirmen(table,1)
  table=help_Spirmen(table,2)
  table[,5]=(table[,3]-table[,4])**2
  sum=sum(table[,5])
  result=1-6*sum/(length(x1)*(length(x1)**2-1))
  return(result)  
}

```

#### 2. Постройте оптимальную линейную модель множественной регрессии для co2_flux, используя только данные летних месяцев. *

```{r fun}
med=function(elements)
{
  elements=elements[order(elements)]
  if(length(elements)%%2==0)
  {
    n=length(elements)%/%2
    element=(elements[n]+elements[n+1])/2
  }
  else
  {
    element=elements[length(elements)%/%2+1]
  }
  return(element)
}


```

#*По идее здесь должны появиться коэф. корреляции Спирмена и модель мн. регрессии, но они не появилось

